台灣雲林地方法院刑事裁定　　　　　100年度聲羈更(一)字第1號
聲　請　人　台灣雲林地方法院檢察署檢察官
被　　　告　王岳亮
選任辯護人　王英傑律師
　　　　　　陳佳瑤律師
上列聲請人因被告槍砲彈藥刀械管制條例等案件（100 年度偵緝
字第16號），聲請羈押被告，本院於中華民國100 年1 月8 日以
100 年度聲羈字第4 號裁定羈押被告，被告不服提起抗告，經台
灣高等法院台南分院於中華民國100 年1 月21日以100 年度偵抗
字第29號裁定撤銷發回本院，本院更為裁定如下：
    主  文
王岳亮自中華民國一００年一月二十一日起羈押一月又十七日。
    理  由
一、被告涉嫌之簡要犯罪事實：黃村於逃亡大陸地區的民國（下
    同）93年11月8 日中午，以電話與有故買贓物犯意聯絡之王
    岳亮，要王岳亮依照有同樣犯意聯絡之「目仔興」之指示，
    準備新台幣（下同）30,000元到台中市買受1 部贓車，王岳
    亮於是請有同樣犯意聯絡之王谷龍、陳良彬於當晚到某處購
    得明知為贓車之LM-1690 號小客車，並由其2 人先墊30,000
    元，之後在翌日即9 日凌晨零時左右，將贓車開到一號高速
    公路員林交流道交給王岳亮，王岳亮則交付30,000元予陳良
    彬，並隨即將贓車開至西螺交流道交付予「目仔興」，隨後
    即發生有人駕駛該部贓車至雲林縣莿桐鄉○○村○○路61號
    陳東日住處持槍掃射70發的事件。
二、犯罪嫌疑重大之證據：被告承認上述事實，且有王谷龍、陳
    良彬等人之筆錄，以及LM-1690 號車輛的車籍作業系統－查
    詢認可資料、車輛尋獲電腦輸入單、贓物認領保管收據可以
    佐證，其故買贓物之犯罪嫌疑確屬重大。
三、涉犯之罪名：刑法第349 條第2 項故買贓物罪。
四、羈押之理由：刑事訴訟法第101 條第1 項第1 款規定「被告
    經法官訊問後，認為犯罪嫌疑重大，而有左列情形之一，非
    予羈押，顯難進行追訴、審判或執行者，得羈押之︰一、逃
    亡或有事實足認為有逃亡之虞者。」經查：(一)被告涉犯刑法
    第349 條第2 項故買贓物之嫌疑重大，(二)被告坦承於94年2
    月間到大陸地區，不回台灣接受本案偵查、審判，至99年12
    月5 日始被大陸地區公安人員逮捕，遣返回台，足認其於犯
    案後故意逃亡，顯見非予羈押，顯難進行追訴、審判、執行
    ，應予羈押。
五、再者：(一)刑事訴訟法第108 條第4 項前段規定「羈押期間自
    簽發押票之日起算。」而本院100 年1 月8 日原羈押裁定業
    經撤銷，即失效力，因此本次羈押期間起算日應為簽發押票
    之日，即100 年1 月21日。(二)又：(1)抗告不停止執行，因此
    1 月8 日至1 月20日為止，合計13日，此13日仍然屬於羈押
    期間。(2)而同法第117 條第1 項第3 款規定「停止羈押後有
    下列情形之一者，得命再執行羈押：……三、本案新發生第
    101 條第1 項、第101 條之1 第1 項各款所定情形之一者。
    」為免被告遭受不限次數、不限時間之羈押，此一停止羈押
    後再執行羈押之規定，基於同一之法律上理由，在上述情形
    ，自有類推適用之必要。(3)此外，我國實務就羈押期間之計
    算，不以案件為單位計算的「一案一羈押」原則，而是以被
    告為單位計算的「併案一羈押」原則，亦即，併案偵查或併
    案審理的數個案件，一併計算一次的羈押期間，從而，本院
    上述原裁定固然僅以槍砲彈藥刀械管制條例第7 條第3 項、
    第12條第4 項的罪名羈押被告，未就羈押聲請書所請求的刑
    法第349 條第2 項故買贓物罪名一併為羈押罪名，惟本於我
    國實務所採「併案一羈押」原則，仍然合併計算其羈押期間
    ，在此一併說明。(4)再者，同法第65條規定：「期間之計算
    ，依民法之規定。」而民法第123 條第2 項規定：「月或年
    非連續計算者，每月為30日，每年為365 日。」是以，本次
    的羈押期間，應以2 月扣除13日，即為1 月又17日。
六、檢察官雖然尚主張被告同時有觸犯槍砲彈藥刀械管制條例第
    7 條第3 項、第12條第4 項的嫌疑。然而，被告關於此部分
    的犯罪嫌疑不夠重大，在此一併說明。
七、適用的法律：刑事訴訟法第101 條第1 項第1 款、第117 條
    第1 項第3 款。
中    華    民    國    100   年    1     月    21    日
                  刑事第三庭    法  官  林  輝  煌
以上正本證明與原本無異。
如不服本裁定，應於裁定送達後5日內向本院提出抗告狀。
                                書記官  陳  姵  君
中    華    民    國    100   年    1     月    21    日